臺灣高等法院刑事裁定
110年度聲字第3401號
聲  請  人  臺灣高等檢察署檢察官
受  刑  人  張文裕



上列聲請人因受刑人數罪併罰有二裁判以上，聲請定其應執行之
刑（聲請案號：臺灣高等檢察署110年度執聲字第1508號），本
院裁定如下：
    主  文
張文裕犯如附表所示各罪所處之刑，應執行拘役壹佰貳拾日，如
易科罰金，以新臺幣壹仟元折算壹日。
    理  由
一、聲請意旨略以：受刑人張文裕因竊盜等數罪，先後經判決確
    定如附表，應依刑法第53條、第51條第5款之規定，定其應
    執行之刑，爰依刑事訴訟法第477條第1項之規定聲請裁定等
    語。
二、按裁判確定前犯數罪者，併合處罰之；數罪併罰，有二裁判
    以上者，依第51條之規定，定其應執行之刑；數罪併罰，分
    別宣告多數拘役者，於各刑中之最長期以上，各刑合併之刑
    期以下，定其刑期，但不得逾120日，刑法第50條第1項前段
    、第53條及第51條第6款分別定有明文。再按被告犯應併合
    處罰之數罪，嗣後與他罪合併定應執行刑，已執行部分，不
    能重複執行，應由檢察官於指揮執行時扣除之，此與定應執
    行刑之裁定無涉（最高法院108年度台抗字第1505號裁定意
    旨參照）。
三、經查：本件受刑人張文裕因犯如附表編號1至9所示之罪，先
    後經判處如附表編號1至9所示之刑，均經分別確定在案，且
    各罪均為附表編號1判決確定前所犯，有各該刑事判決書附
    卷可憑。茲據檢察官聲請定其應執行之刑，本院審核認聲請
    為正當。爰審酌本件內部性及外部性界限，及受刑人所犯如
    附表所示各罪之犯罪類型、動機、態樣及侵害法益之性質同
    類（編號1、4至7為毀損罪；編號2、3、9為竊盜罪）、行為
    次數與刑罰邊際效應隨刑期而遞減之情形，復就其所犯之罪
    整體評價其應受非難及矯治之程度，並兼衡刑罰經濟與公平
    、比例等原則，以及就附表編號1至3經判處應執行拘役70日
    ；編號4至9經判處應執行拘役80日（總和為拘役150日），
    刑法第51條第6款前段、但書規定等情，定其應執行之刑如
    主文所示。另因本件受刑人所犯附表編號1至3所示之拘役雖
    已執行完畢，有本院被告前案紀錄表附卷可稽，惟附表編號
    1至3所示之拘役與附表編號4至9所示之拘役既合於數罪併罰
    之要件，揆諸前揭說明，仍應就附表編號1至3所示罪所處之
    拘役，合併定應執行拘役，僅生檢察官於指揮執行時，扣除
    其前已執行之拘役部分，併予敘明。
據上論斷，應依刑事訴訟法第477條第1項，刑法第53條、第51條
第6款，裁定如主文。
中　　華　　民　　國　　110 　年　　8 　　月　　30　　日
                  刑事第二十庭  審判長法　官  王復生
　　　　　　　　　　　　　　　　　　　法　官  張紹省
　　　　　　　　　　　　　　　　　　　法　官  蕭世昌
以上正本證明與原本無異。
不得抗告。
                                      書記官  吳建甫
中　　華　　民　　國　　110 　年　　8 　　月　　30　　日

附表：受刑人張文裕定應執行刑案件一覽表
編      號  1 2 3 罪      名  毀棄損壞 竊盜 竊盜 宣  告  刑  拘役40日 拘役30日 拘役20日 犯 罪 日 期  108.7.17 108.8.4 108.8.16 偵查機關案號  宜蘭地檢108年度 偵字第4266號 宜蘭地檢108年度 偵字第4266號 宜蘭地檢108年度 偵字第4266號 最後 事實審 法院 臺灣高院 臺灣高院 臺灣高院  案號 109年度上易字 第896號 109年度上易字 第896號 109年度上易字 第896號  判決日期 109.7.15 109.7.15 109.7.15 確定 判決 法院 臺灣高院 臺灣高院 臺灣高院  案號 109年度上易字 第896號 109年度上易字 第896號 109年度上易字 第896號  判決確定日期 109.7.15 109.7.15 109.7.15 是否為得易科罰金之案件  是 是 是 備       註  宜蘭地檢109年度 執他字第435號 宜蘭地檢109年度 執他字第435號 宜蘭地檢109年度 執他字第435號   應執行拘役70日(已執畢)   

編      號  4 5 6 罪      名  毀棄損壞 毀棄損壞 毀棄損壞 宣  告  刑  拘役40日 拘役40日 拘役40日 犯 罪 日 期  108.6.21 108.6.25 108.6.28 偵查機關案號  宜蘭地檢108年度 偵字第5095號 宜蘭地檢108年度 偵字第5095號 宜蘭地檢108年度 偵字第5095號 最後 事實審 法院 臺灣高院 臺灣高院 臺灣高院  案號 109年度上易字 第1016號 109年度上易字 第1016號 109年度上易字 第1016號  判決日期 109.8.5 109.8.5 109.8.5 確定 判決 法院 臺灣高院 臺灣高院 臺灣高院  案號 109年度上易字 第1016號 109年度上易字 第1016號 109年度上易字 第1016號  判決確定日期 109.8.5 109.8.5 109.8.5 是否為得易科罰金之案件  是 是 是 備       註  宜蘭地檢110年度 執字第1715號 宜蘭地檢110年度 執字第1715號 宜蘭地檢110年度 執字第1715號   編號4至9之罪應執行拘役80日   

編      號  7 8 9 罪      名  毀棄損壞 妨害自由 竊盜 宣  告  刑  拘役40日 拘役40日 拘役30日 犯 罪 日 期  108.7.23 108.7.24 108.8.20 偵查機關案號  宜蘭地檢108年度 偵字第5095號 宜蘭地檢108年度 偵字第5095號 宜蘭地檢108年度 偵字第5095號 最後 事實審 法院 臺灣高院 臺灣高院 臺灣高院  案號 109年度上易字 第1016號 109年度上易字 第1016號 109年度上易字 第1016號  判決日期 109.8.5 109.8.5 109.8.5 確定 判決 法院 臺灣高院 臺灣高院 臺灣高院  案號 109年度上易字 第1016號 109年度上易字 第1016號 109年度上易字 第1016號  判決確定日期 109.8.5 109.8.5 109.8.5 是否為得易科罰金之案件  是 是 是 備       註  宜蘭地檢110年度 執字第1715號 宜蘭地檢110年度 執字第1715號 宜蘭地檢110年度 執字第1715號   編號4至9之罪應執行拘役80日